【裁判字號】    98,審易,1554
【裁判日期】    980825
【裁判案由】    竊盜
【裁判全文】
臺灣高雄地方法院刑事判決            98年度審易字第1554號
公  訴  人  臺灣高雄地方法院檢察署檢察官
被      告  丙○
上列被告因竊盜案件，經檢察官提起公訴（98年度偵字第17583
號），本院判決如下：
    主  文
丙○犯竊盜罪，處有期徒刑肆月，如易科罰金，以新臺幣壹仟元
折算壹日。
其他被訴竊盜部分（竊取車牌號碼OSL-699號機車）無罪。
    事  實
一、丙○於民國98年6 月7 日19時許，在高雄市苓雅區○○○路
    149 號前，因見乙○○所有車牌號碼CY9-161 號機車（價值
    約新台幣【以下同】35000 元）鑰匙掛在車上未取走，竟意
    圖為自己不法之所有，以鑰匙啟動電門方式予以竊取，得手
    後供作交通工具之用。嗣經車主乙○○調閱監視器，自錄影
    畫面中知悉竊賊之模樣，復於98年6 月8 日15時40分許，在
    高雄市苓雅區○○○路149 號青年書局中見到丙○即為竊車
    之人，乙○○乃報警攔檢盤查，經丙○帶同警方前往高雄市
    ○○○路428 號後方停車場起出上開機車。
二、案經高雄市政府警察局苓雅分局報告臺灣高雄地方法院檢察
    署檢察官偵查起訴。
    理  由
壹、程序部分：
    證人乙○○於警詢之陳述、證人甲○○於警偵訊之證述，雖
    係審判外之陳述，為傳聞證據。惟當事人於審判程序中均同
    意作為證據，法院審酌該言詞陳述或書面陳述作成時之情況
    ，並無何強暴、脅迫或以不正方法取供之情形，認為適當，
    依刑事訴訟法第159 條之5 規定，有證據能力。
貳、有罪部分：
一、上揭犯行業據被告丙○於警偵訊、本院審理中自白不諱，核
    與被害人乙○○於警詢中陳述情節相符，並有扣押物品目錄
    表、贓物認領保管單、照片、車輛協尋電腦輸入單附卷可稽
    。是被告自白堪以採信，本案罪證明確，被告犯行堪以認定
    。
二、核被告所為，係犯刑法第320 條第1 項之竊盜罪。本院審酌
    被告正值青壯，不思以己力賺取所需，率爾竊取他人財物，
    所為誠屬可議，惟念其於犯後坦承犯行，態度尚可，所竊財
    物已返還被害人，及其犯罪之手段及所生損害等一切情狀，
    認檢察官求處有期徒刑5 月似有過重，而量處如主文所示之
    刑，並諭知易科罰金之折算標準。
參、無罪部分：
一、公訴意旨另謂：被告丙○意圖為自己不法之所有，於98年5
    月30日20時許，在高雄市苓雅區○○○路25號前，因見機車
    鑰匙掛在車上未取走，乃以手打開電門方式，竊取被害人甲
    ○○所有車號OSL-699 號機車乙輛〔價值約10000 元〕，得
    手後供己交通工具之用；嗣於98年6 月8 日15時40分許，在
    高雄市苓雅區○○○路149 號前，因行跡可疑為警攔檢盤查
    ，並帶同警方前往高雄市○○區○○路與復興路口機車放置
    處而為警查獲。因認其此部分亦涉犯刑法第320 條第1 項之
    竊盜罪嫌等語。
二、按犯罪事實應依證據認定之，無證據不得認定犯罪事實；不
    能證明被告犯罪者，應諭知無罪之判決，刑事訴訟法第154
    條第2 項、第301 條第1 項分別定有明文。次按告訴人之告
    訴，係以使被告受刑事訴追為目的，是其陳述是否與事實相
    符，仍應調查其他證據以資審認（最高法院51台上字第1300
    號判例意旨參照）。又刑事訴訟法第161 條已於91年2 月8
    日修正公布，其第1 項規定：檢察官就被告犯罪事實應負舉
    證責任，並指出證明之方法，因此檢察官對於起訴之犯罪事
    實，應負提出證據及說服之實質舉證責任，倘所提出之證據
    不足為被告有罪之積極證明，或其指出證明之方法，無從說
    服法院以形成被告有罪之心證，基於無罪推定之原則，自應
    為被告無罪判決之諭知，最高法院92年度臺上字第128 號判
    例可資參照。
三、公訴人認被告涉犯上開犯行，無非以證人甲○○於警、偵詢
    中之證詞、贓物認領保管單、車輛協尋電腦輸入單、照片為
    據。訊據被告堅決否認有何前揭犯行，辯稱：伊沒有偷車號
    OSL-699 號機車，該部機車是朋友借給伊使用等語。
四、經查：
  (一)車號OSL-699 號機車係被害人甲○○所有，於98年5 月30日
    20時許，在高雄市苓雅區○○○路25號前，為人竊取之事實
    ，固據證人甲○○於警、偵詢中證述綦詳，並有贓物認領保
    管單在卷可憑。惟上開證據僅能證明被害人甲○○之機車為
    人竊取，尚無從據此證明係被告竊取。
  (二)查獲當日，被告係騎乘車號OSL-699 號之機車前往青年書局
    一節，被告並不爭執，是車號OSL-699 號機車於案發時係在
    被告持有占有中之事實堪以認定。惟持有失竊贓車之原因有
    多種，有可能是他人有償或無價借貸予被告、抑有可能是被
    告收受或故買贓物所得，故竊盜並非被告取得失竊贓車之唯
    一可能。從而尚難以車號OSL-699 號機車於案發時為被告占
    有使用中，即認上揭機車係被告竊取。又被告雖無法指出借
    用車輛予伊使用之朋友之姓名年籍，惟被告並無自證己無罪
    之義務，而檢察官就此部分並未指出任何證明方法以資證明
    車輛係被告偷竊所得，自難因被告無法舉證證明，即謂係被
    告竊取前開機車。
  (三)綜上，被告辯解堪以採信。此外，復查無其他積極證據足資
    證明被告有何上開犯行，被告就此部分之犯罪不能證明，自
    應為無罪之諭知。
肆、至於被告就車號OSL-699 號機車部分是否另涉收受贓物罪嫌
    ，應由檢察官另行分案偵辦，附此敘明。
據上論斷，依刑事訴訟法第299 條第1 項前段、第301 條第1 項
、刑法第320 條第1 項、第41條第1 項前段、刑法施行法第1 條
之1 ，逕以簡易判決處如主文所示之刑。
本案經檢察官王朝弘到庭執行職務。
中    華    民    國    98    年    8     月    25    日
                  刑事第十庭    法  官   李淑惠
以上正本，係照原本作成，證明與原本無異。
如不服本判決，應於判決送達之日起10日內向本院提出上訴書狀
。
中    華    民    國    97    年    8     月    25    日
                                書記官   黃麗玉
附錄本判決論罪之法條：
中華民國刑法第320條第1 項
意圖為自己或第三人不法之所有，而竊取他人之動產者，為竊盜
罪，處 5 年以下有期徒刑、拘役或 5 百元以下罰金。


司法院資訊處製作；財團法人民間司法改革基金會備份。
